# 合并财务报告表究竟是否反映了股权比例。

提问人：wufaxian 时间：2019-08-09 03:26:44
“国际财务报告准则发展趋势，企业合并可能会取消权益结合法（美国FASB141《企业合并》已取消了权益结合法），有人认为，主体观成为合并报表主流理论已是大势所趋，但我们认为合并报表一定要同时反映少数股东权益及收益以及母公司的股东权益及收益；但在合并财务报表时，又不能按比例合并，前者决定了母公司观将长期存在，后者决定了主体观的中心地位，比例合并法最终会被取消。
———————-我知道在编制合并报表的时候，无论母公司在子公司的股权比例是多少？重复的资产和负债都是百分之百合并的。集团内部交易也是百分之百抵消的。但是最终的计算归属母公司的净利润；母公司股东权益以及少数股东权益的时候。是否按母公司在子公司的持股比例进行反应呢？

回答人：chenyiwei
基本可以这样理解。但逆流交易未实现损益抵销、购买少数股权等交易都可能导致合并报表层面的少数股东权益和子公司的可辨认净资产在合并报表层面的账面价值不成比例。

提问人：wufaxian 时间：2019-08-11 22:14:44
陈老师，可不可以这样认为。由于合并的原因。在合并报表上的现金和现金等价物有多少是归属于母公司股东其实是算不出来的。但至少有账面值 51%的现金和现金等价物是归属于母公司股东的。
另外在计算合并报表归属于母公司股东的净现金（现金和现金等价物减去合并报表上全部负债）时，保守的算法应该用账面现金和现金等价物的 51%减去合并报表上全部负债。即假设现金和现金等价物全部在子公司（包括 2级， 3 级，.........子公司，能并表的最低持股比例是 51%）账上。而负债责任全部是归属于母公司股东的（负债也有可能在子公司账上，但都是在全资子公司账上，因此在负债总额无法在母公司报表上完全体现。）

回答人：chenyiwei
关键不是归属，而是可控制和调用。资产和负债都是归属于特定法人的，不能说是直接归属于母公司股东的。